【裁判字號】    98,審小上,163
【裁判日期】    981214
【裁判案由】    給付扣押款
【裁判全文】
臺灣臺北地方法院民事裁定           98年度審小上字第163號
上  訴  人  彩虹建設股份有限公司
法定代理人  甲○○
被  上訴人  習技實業股份有限公司
法定代理人  乙○○
上列當事人間請求給付扣押款事件，上訴人對於中華民國98年10
月13日本院新店簡易庭98年度店小字第782號第一審判決提起上
訴，本院裁定如下：
    主  文
上訴駁回。
第二審訴訟費用新臺幣壹仟伍佰元由上訴人負擔。
    理  由
一、按關於請求給付金錢或其他代替物或有價證券之訴訟，其標
    的金額或價額在十萬元以下者，適用本章所定之小額程序。
    對於小額訴訟之第一審裁判，得上訴或抗告於管轄之地方法
    院，其審判以合議行之。對於前項第一審裁判之上訴或抗告
    ，非以其違背法令為理由，不得為之。至其上訴狀內應記載
    上訴理由，表明下列各款事項：一原判決所違背之法令及其
    具體內容。二依訴訟資料可認為原判決有違背法令之具體事
    實，民事訴訟法第436條之8第1項、第436條之24、第436條
    之25分別定有明文。另所謂判決違背法令，上訴人以原判決
    有不適用法規或適用不當為上訴理由時，其上訴狀或理由書
    應有具體之指摘，並揭示該法規之條項或其內容，若係成文
    法以外之法則，應揭示該法則之旨趣，倘為司法院解釋或本
    院之判例，則應揭示該判解之字號或其內容，如依民事訴訟
    法第469條所列各款事由提起第三審上訴者，其上訴狀或理
    由書應揭示合於該條款之事實，最高法院67年台上字第2876
    號判例、70年台上字第2027號判例、71年台上字第314號判
    例可資參考。是當事人於小額訴訟程序提起上訴，如依民事
    訴訟法第468條規定，以第一審判決有不適用法規或適用法
    規不當為理由時，其上訴狀或理由書應有具體之指摘，並揭
    示該法規之條項或其內容。若係成文法以外之法則，應揭示
    該法則之旨趣。倘為司法院解釋、或最高法院之判例，則應
    揭示該判解之字號或其內容。如以民事訴訟法第469條所列
    各款情形為理由時，其上訴狀或理由書，應揭示合於該條款
    之事實。上訴狀或理由書如未依此項方法表明者，即難認為
    已對第一審判決之違背法令有具體之指摘，其上訴自難認為
    合法。
二、被上訴人於原審起訴主張：其與甲○○間因給付買賣價金債
    權債務關係經向本院聲請強制執行債務人甲○○對上訴人之
    薪資、津貼等債權，雖經本院以97年度執正字第16150號執
    行命令移轉甲○○之薪資債權，惟上訴人於收受上開執行命
    令後，迄未履行，計應給付新臺幣（下同）43,442元，為此
    起訴，並聲明：上訴人應給付43,442元（原審判命上訴人應
    如數給付）。
三、上訴意旨略以：有關被上訴人主張與訴外人甲○○（即執行
    債務人）間之給付買賣價金債權債務關係並不明確，所有權
    仍存爭議，縱嗣後衍生其餘法律關係，依法恐仍有所爭執，
    為此提起上訴，並聲明：原判決廢棄云云。
四、經查：上訴人雖以甲○○與被上訴人間債權債務關係尚有糾
    葛為上訴理由，惟並未就原審判決有何違反法律之事由為具
    體指摘或表明依訴訟資料可認為原審判決有違背法令等具體
    事實，自難認其對原審判決有何違背法令已有具體之指摘，
    ，揆諸首揭說明，應認其上訴為不合法。
五、本件第二審訴訟費用，確定為如主文第2項所示金額。
六、據上論結，本件上訴為不合法，依民事訴訟法第436條之32
    第1項、第2項、第444條第1項前段、第95條、第78條、第43
    6條之19第1項，裁定如主文。
中    華    民    國    98    年    12    月    14    日
                  民事第六庭  審判長法  官  朱漢寶
                                    法  官  蔡和憲
                                    法  官  許純芳
以上正本係照原本作成。
本裁定不得抗告。
中    華    民    國    98    年    12    月    16    日
                                    書記官  陳怡君

司法院資訊處製作；財團法人民間司法改革基金會備份。
